臺灣高雄地方法院刑事判決　　　　　　　 94年度易字第931號
公　訴　人　臺灣高雄地方法院檢察署檢察官
被　　　告　戊○○　男　23歲.
　　　　　　　　　　　號6樓之.
上列被告因竊盜案件，經檢察官提起公訴（94年度偵字第10152
、10694 、10859 號），被告就被訴事實為有罪之陳述，經本院
合議庭裁定由受命法官獨任進行簡式審判程序，本院判決如左：
    主  文
戊○○連續攜帶兇器於夜間侵入住宅竊盜，處有期徒刑拾月。扣
案之扳手貳支、螺絲起子陸支，均沒收。
    事  實
一、戊○○基於意圖為自己不法所有之概括犯意，連續：
  (一)於民國94年5 月2 日晚上11時30分許，攜帶客觀上具有危險
    性，足以供傷害人之身體、生命使用之兇器，即扳手1 支及
    螺絲起子2 支，侵入高雄市○○路601 巷70號翠華國宅之Ａ
    棟大樓頂樓，持以拆卸逃生門之開關閘2 枝〔市價約值新台
    幣（下同）6,000 元〕，加以竊取，甫得手尚未離去，即為
    保全人員汪虎生發現，經報警於翌日（即5 月3 日）凌晨0
    時30分許當場逮獲，並扣得上開贓物及扳手與螺絲起子。
  (二)於94年5 月9 日下午2 時30分許，復攜帶客觀上具有危險性
    ，足以傷害人之身體、生命之兇器螺絲起子2 支，前往高雄
    市○○○路305 號住宅大樓，搭乘電梯到13樓後，向下逐層
    蒐尋各層樓之樓梯間，分別在13樓、12樓、10樓、9 樓及8
    樓，持以竊取消防水瞄4 個、消防出水口小型2 個及中型4
    個、電箱保護蓋8 片及門栓1 組（市價共計約值30,000元）
    ，得手後置於其騎來之WAI-368 號機車腳踏板上（機車係其
    父丁○○所有），尚未離去之際，即在該大樓門前為警查獲
    ，並扣得上開贓物及螺絲起子等物。
  (三)於94年5 月10日晚上10時許，復攜帶客觀上具有危險性，足
    以傷害人之身體、生命之兇器板手1 支、螺絲起子2 支，在
    高雄縣鳥松鄉澄清湖棒球場地下室停車場，持以竊取消防栓
    接頭4 支、消防帶瞄子3 支、門把1 個及門鎖1 個（市價約
    值6,000 元），得手後尚未離去，即在棒球場2 樓為警查獲
    ，並扣得上開贓物及扳手、螺絲起子等物。
二、案經高雄市政府警察局左營分局、高雄市政府警察局三民第
    一分局及高雄縣政府警察局仁武分局報告臺灣高雄地方法院
    檢察署檢察官偵查起訴。
    理  由
一、本件被告戊○○所犯均係死刑、無期徒刑、最輕本刑為3 年
    以上有期徒刑以外之罪，其於準備程序就前揭被訴事實為有
    罪之陳述，經受命法官告知簡式審判程序之旨，並聽取其與
    公訴人之意見後，本院認無不得或不宜改依簡式審判程序進
    行之處，爰依刑事訴訟法第273 條之1 第1 項，裁定本件由
    受命法官獨任進行簡式審判程序，合先敘明。
二、上揭事實，業據被告於本院審理時坦承不諱，核與證人即大
    樓保全員汪虎生、證人即大樓主委甲○○、證人即大樓總幹
    事乙○○、證人即棒球場場管李政達證述情節相符，復有扣
    押物品目錄表、贓物認領保管單各3 份、現場照片34張在卷
    可稽，足認被告之自白與事實相符，堪予採信。本件事證明
    確，被告上開加重竊盜犯行，洵堪認定。
三、按「刑法第321 條第1 項第1 款之夜間侵入住宅竊盜罪，其
    所謂『住宅』，乃指人類日常居住之場所而言，公寓亦屬之
    。至公寓樓下之『樓梯間』，雖僅供各住戶出入通行，然就
    公寓之整體而言，該樓梯間為該公寓之一部分，而與該公寓
    有密切不可分之關係，故於夜間侵入公寓樓下之樓梯間竊盜
    ，難謂無同時妨害居住安全之情形，自應成立刑法第321 條
    第1 項第1 款於夜間侵入住宅竊盜罪」，此有最高法院76年
    台上字第2972號判例可資參考（另81年5 月19日刑庭決議同
    此見解）。又螺絲起子及板手均質地堅硬，螺絲起子且銳利
    易於持握，客觀上均足對人之生命、身體安全構成威脅，具
    有危險性，自可供兇器使用，被告持上開物品行竊，即屬攜
    帶兇器竊盜。是核被告上開第1 次所為，係犯刑法第321 條
    第1 項第1 款及第3 款之攜帶兇器於夜間侵入住宅竊盜罪，
    第2 、3 次所為係犯同條第1 項第3 款攜帶凶竊盜罪。又其
    先後3 次加重竊盜犯行，時間緊接，手法相似，觸犯構成要
    件相同之罪名，顯係基於概括犯意反覆為之，應依連續犯規
    定，論以情節較重之第1 次犯行，即攜帶兇器於夜間侵入住
    宅竊盜罪，並加重其刑。爰審酌被告正值年輕力壯，竟不思
    自食其力，一再攜帶兇器竊取他人財物，屢犯不悛，惡性非
    輕，惟念其犯後坦承犯行，竊得之財物價值非鉅（3 次共計
    約值42,000元），所竊得物品業經被害人領回，並參酌被告
    家屬僅取得第1 次竊盜犯行之被害人諒解（有陳報狀1 紙在
    卷可稽，本院卷第34頁），尚未與其餘2 次竊盜犯行被害人
    達成和解等一切情狀，量處如主文所示之刑，以資懲儆。扣
    案之扳手2 支、螺絲起子6 支，為其供犯罪所用之物，且均
    屬被告所有，已據其供明在卷，均依法宣告沒收。
據上論斷，應依刑事訴訟法第第273 條之1 第1 項、第299 條第
1 項前段，刑法第56條、第321 條第1 項第1 款、第3 款、第38
條第1 項第2 款，判決如主文。
本案經檢察官丙○○到庭執行職務。
中　　華　　民　　國　　94　　年　　6 　　月　　21　　日
                  刑事第十六庭  法　官  施柏宏
以上正本證明與原本無異。
如不服本判決，應於判決送達後10日內，向本院提出上訴狀。
中　　華　　民　　國　　94　　年　　6 　　月　　21　　日
                                書記官  吳金霞
附錄法條：
刑法第321條
犯竊盜罪而有左列情形之一者，處6 月以上、5 年以下有期徒刑
：
一　於夜間侵入住宅或有人居住之建築物、船艦或隱匿其內而
    犯之者。
二　毀越門扇、牆垣或其他安全設備而犯之者。
三　攜帶兇器而犯之者。
四　結夥三人以上而犯之者。
五　乘火災、水災或其他災害之際而犯之者。
六　在車站或埠頭而犯之者。
前項之未遂犯罰之。
